CURRICULUM VITAE



MINE. Héctor Jesús Cetina Cordero

Calle 19 #102G X 26 y 28° Col. Chuburna de Hidalgo Mérida, Yucatán C.P. 97205

Celular: 9999 55 -14 - 07

Correo electrónico: hectorcetina@hotmail.com

Objetivo

Alcanzar un pleno desarrollo profesional en una institución que me permita el desarrollo óptimo de mis habilidades, conocimientos y experiencia, para el logro de los objetivos que se presenten en el ámbito laboral. Trabajar siempre con empeño, dedicación y calidad en los servicios que preste a cualquier organización.

Experiencia

WEBLOGICA 2003 – 2004

Webmaster

Realizar diseños de paginas web así como animaciones para CD empresariales y programaciones para portales corporativos.

INSTITUTO TECNOLÓGICO DE MÉRIDA 2002 – 2010 Encargado del Departamento de Desarrollo Web

Encargado de realizar y actualizar el sitio web del instituto así como las páginas de los distintos congresos y eventos nacionales y prenacionales de las distintas carreras, de igual forma automatizar vía web procesos administrativos de los departamentos, diseñar sistemas en intranet.

INSTITUTO TECNOLÓGICO DE MÉRIDA 2008 – a la fecha DOCENTE

Docente de las carreras de Ingeniería en sistemas computacionales, Ingeniería industrial, Ingeniería civil, Licenciatura en administración en el Instituto Tecnológico de Mérida. Impartiendo las clases de Algoritmos y Lenguajes de programación, Programación web, Análisis y Extracción del conocimiento, Bases de datos, Graficacion por computadora, Desarrollo Frontend, Software de Ingenieria civil e Informática.

CECATI No .30 2010 – a la fecha INSTRUCTOR DE LA ESPECIALIDAD DE INFORMÁTICA

Instructor de los talleres de Word, Excel, power point, acces, así como los programas de Adobe tales como : Flash, Photoshop, Dreamweaver, Ilustrator, Programación web con Html 5 y Css3, Programación PHP y Mysql, Programación de Javascript, Diseño de de interfaces web con UX y UI, Estrategias de Negocio y publicidad empresarial.

Formación

Estudios Universitarios: Ingeniería en Sistemas Computacionales 1999 – 2003

Ingeniero en Sistemas Computacionales (Generación 99-2003) por el Instituto Tecnológico de Mérida. CEDULA: 4480713

Estudios de Posgrado: Maestría en Innovación Educativa 2008 – 2010

Maestro en Innovación Educativa (Generación 2008-2010) por el Facultad de Educación de la Uady CEDULA: 7265060

Cursos de capacitación.

• DISEÑO DE PÁGINAS WEB

CURSO 2003 CEL (CENTRO DE EDUCACIÓN LATINO

• PROGRAMACION DEN C#

CURSO 2003 ITM

 DIPLOMADO DE " DESARROLLO DE APLICACIONES WEB"

> CURSO 2004 ITM

 CURSO DE PHP PARA APLICACIONES WEB

> CURSO 2005 Facultad de Matemáticas

 CURSO DE CERITIFICACION DE DREAMWEAVER CS3

CURSO 2008 ITM

 CURSO DE CERITIFICACION DE FLASH CS3

CURSO 2008 ITM

 CURSO DE CERITIFICACION DE PHOTOSHOP CS3

CURSO 2008 ITM

 CERTIFICACION DE COMPETENCIA LABORAL NUGCH001.01 NIVEL 3

CURSO 2010 CONOCER

CURSO INTERMEDIO DE AutoCAD

CURSO 2012 SOLUCIONES ID CERTIFICACION EN EL ESTANDAR DE COMPETENCIA EC0011

CURSO 2012 CONOCER

 CERTIFICACION EN EL ESTANDAR DE COMPETENCIA EC0012

CURSO 2012 CONOCER

 CERTIFICACION EN EL ESTANDAR DE COMPETENCIA EC0013

CURSO 2012 CONOCER

 CERTIFICACION EN EL ESTANDAR DE COMPETENCIA EC0076

CURSO 2012 CONOCE

MANEJO DE REDES SOCIALES EMPRESARIALES.

CURSO 2013 QUALIUM

DESARROLLO DE SITIOS WEB RESPONSIVE.

CURSO 2016 PLATZI

EL TRABAJO DEL FUTURO.

CURSO 2016 CONCRETAR

HABILIDADES DOCENTES

CURSO 2016 CECATI 30

CERTIFICACION EN EL ESTANDAR EC0772
 EVALUACION DEL APRENDIZAJE CON ENFOQUE
 EN COMPETENCIAS PROFESIONALES

CURSO 2017 CONOCER

Conferencias Impartidas

• IMPORTANCIA EN LA MULTIMEDIA EN LAS APLICACIONES

Conferencia 2007 ITSVA

• DESARROLLO DE PAGINAS WEB

Conferencia 2008
CENTRO DE ESTUDIOS SUPERIORES FRANCISCO DE MONTEJO (Valladolid)

• OPTIMIZACIÓN DE LOS SITIOS WEB EN MÉXICO

Conferencia 2009 CBTIS No. 120

• USABILIDAD DE INTERFACES EN LA WEB

Conferencia 2015 ITSVA

POSICIONAMIENTO EN LA WEB

Conferencia 2016
SINERGIA CONSULTORES

USABILIDAD EN APLICACIONES CON EXPERIENCIA DE USUARIO (UX)

Conferencia 2017 ITSVA

• EL FLUJO DE CONTENIDO DE UNA WEB ENFOCADA EN EL USUARIO (UX)

Conferencia 2018

ITM.

MINE. Hector Jesus Cetina Cordero